【裁判字號】    90,易,742
【裁判日期】    900607
【裁判案由】    竊盜
【裁判全文】
臺灣高雄地方法院刑事判決                            九十年度易字第七四二號
    公  訴  人  臺灣高雄地方法院檢察署檢察官
    被      告  丙○○
右列被告因竊盜案件，經檢察官提起公訴（九十年度偵字第二一九四號），本院判決
如左：
    主  文
丙○○竊盜，未遂，處有期徒刑陸月。如易科罰金，以佰元折算壹日。
    事  實
一、丙○○曾於民國八十八年間，分別因竊盜案件，經臺灣屏東地方法院及本院各判
    處有期徒刑一年，並於九十年一月十日經假釋交付保護管束中，猶不知悔改，竟
    意圖為自己不法之所有，於九十年一月十五日晚上九時許，在高雄縣大寮鄉○○
    街一○九號前，見甲○○之夫簡仁瑞所失竊之車牌ＷＣＸ－六五○號機車一輛（
    引擎號碼ＥＴ五四○二九二號，已於八十九年十二月二十一日上午六時許，在高
    雄縣大寮鄉○○路失竊）停放於該處（未懸掛車牌），乃坐上該機車，欲以不詳
    方法啟動該車電門而著手竊取，惟先前該機車即因未懸掛車牌，經警巡邏時發現
    有異，並查詢該車引擎號碼後，發現係失竊贓車，乃於現場埋伏，嗣丙○○坐上
    該機車而著手竊取時，即遭埋伏之員警當場查獲，致未得逞。
二、案經高雄縣警察局林園分局移送臺灣高雄地方法院檢察署檢察官偵查起訴。
    理  由
一、訊之被告丙○○固坦承有於右揭時地遭警查獲之事實，惟矢口否認有竊盜犯行，
    辯稱：伊沒有坐上前開機車，也沒有要偷該機車，僅是到該處漫畫店買飲料，警
    訊及檢察官訊問時，是因警察告知要講有偷才可以交保，所以才說有偷該車，況
    車主到警局時有拿一張交通違規單，上面的簽名不是我簽的云云。經查：被告如
    何於九十年一月十五日晚上九時許，在高雄縣大寮鄉○○街一○九號前，坐上停
    放該處之前開機車，而著手竊取該車時，為警查獲致未得手等情，已據被告於警
    訊及偵查中坦承不諱（見警卷第一頁反面至第二頁、偵查卷第十頁反面），並經
    證人即高雄縣警察局林園分局大寮分駐所員警丁○○於偵審中結證稱：「我們與
    同事在車上埋伏，發現丙○○就從巷道走出來，就直接走到此車，在摸鑰匙孔，
    他坐上車，要把車牽走，他看到我們就跑了五十公尺，就被捉，當時是晚上九時
    ，搜他身未發現有鑰匙，有可能他是趁黑把鑰匙丟掉」、「（問：當時你們要上
    前時，他發現開始跑了？）是的，距離還很遠」、「我們在捉他時，他跑到草欉
    中，他說他在假釋中，要我們放他走」（見偵查卷第十三頁反面）、「查獲當天
    在三隆村正隆街一○九號大樓騎樓，發現本案機車，因未懸掛車牌，經我們查詢
    電腦，發現是失竊二十餘日之贓車，但該車並無灰塵，認應有人騎用，所以在場
    埋伏，約經過三小時之後，即見到被告是自對面巷道內走出來，就直接走向本案
    機車，並直接坐上機車，有看到他作勢要發動，但我們沒有查到鑰匙，我們看到
    他要發動時，我們才出來查獲他的」、「沒有看到（被告去買飲料），被告是直
    接到機車，並且坐上去」（見本院九十年四月十日審判筆錄），及證人即高雄縣
    警察局林園分局大寮分駐所員警黃俊華於本院審理時結證稱：「當天我們路過發
    現該機車沒有車牌，經查詢引擎號碼結果，發現是失竊車輛，而當時距失竊時間
    已有一段時間，但該車並沒有灰塵，覺得可疑，所以才在現場埋伏二、三個小時
    ，之後看到被告從巷子內走出來，直接走到該機車，坐上坐墊，我不清楚，他有
    無拿鑰匙，但他有作要發動的動作，被告看我們出來，就馬上跑，抓到他之後，
    他有跟我們講，他正在假釋中，希望我們原諒他，當時我們通知被害人到警局時
    ，我不記得她有無拿交通違規單，當時我們是開自己的車子」（見本院九十年五
    月二十四日審判筆錄）等語綦詳，而上開車牌ＷＣＸ－六五○號機車係甲○○之
    夫簡仁瑞所有，於八十九年十二月二十一日上午六時許，在高雄縣大寮鄉○○路
    失竊，嗣經警於右揭時地查獲後，始由甲○○領回等情，亦據被害人簡仁瑞之妻
    甲○○於警訊及本院審理時敘明在卷（見警卷第三頁正、反面、本院九十年四月
    二十四日審判筆錄），復有領據及車輛竊盜、車牌失竊資料個別查詢報表－查詢
    車輛認可資料各一件在卷可按，苟如被告所言，係員警要其坦承犯案，始得交保
    返家，則被告所坦承之內容應係上開機車係伊於八十九年十二月二十一日上午六
    時許，在高雄縣大寮鄉○○路竊取，而非僅稱伊於右揭時地是正欲竊取該車，再
    參以被告曾於八十八年間，二度因竊盜案件，各經臺灣屏東地方法院及本院判處
    有期徒刑一年，現仍在假釋中之情，有臺灣高等法院被告全國前案紀錄表及臺灣
    高雄地方法院檢察署刑案資料查註紀錄表各一件附卷可稽，其既非首度犯竊盜案
    件被訴，自無可能僅因警方告知必須承認上開犯行始得交保返家，即率然於警訊
    及檢察官訊問時坦承犯行，況被告於右揭時地係正欲偷車時遭埋伏在現場之警方
    當場逮捕，員警於訊問時，顯無必要以上開言詞誘導被告，足徵被告於本院審理
    時辯稱伊於警訊及檢察官訊問時，均係為了交保才供稱前揭犯行云云，乃其事後
    卸責之詞，要無可採。被告雖表明其叔及父乙○○均可到庭就員警要其坦承而後
    交保一事作證，然並未能陳報其叔之真正姓名、住居所供本院傳喚，而其父乙○○經本院二次通知，均未到庭，惟證人乙○○係被告之父，縱到庭陳述，其證詞
    亦難無偏頗之虞，況被告前開所辯不足採信，已如前述，本院認無再予傳訊該二
    位證人之必要。至車主簡仁瑞之妻甲○○於警方通知後到達警局時有提出交通違
    規單一紙之情，雖據證人甲○○、丁○○證述在卷（見本院九十年四月十日、九
    十年四月二十四日審判筆錄），惟該交通違規章縱如被告所述，非其騎乘該機車
    違章而簽收，然此僅足證明上開機車於八十九年十二月二十一日上午六時許，在
    高雄縣大寮鄉○○路上失竊，非被告所為，尚難認其於右揭為警查獲之時地，無
    竊取上開機車之意圖、行為，是被告辯稱車主到警局時有拿一張交通違規單，上
    面的簽名不是伊簽的云云，尚不足據為有利於其之認定。綜上，被告所辯，要無
    可採。又，本件被告為警查獲時雖未扣得任何鑰匙，然被告當時有逃跑約五十公
    尺後，始遭警查獲，已據證人丁○○、黃俊華敘明如前，該鑰匙自有可能於被告
    逃跑時趁隙丟棄，況以鑰匙啟動機車，並非騎乘機車之唯一方法，縱因被告否認
    犯罪，且未扣得鑰匙，而無從知悉被告係以何方法欲啟動該機車，然其有竊取上
    開機車之意圖，並著手竊取，既已如前述，本件自屬事證明確，被告犯行洵堪認
    定。
二、核被告所為，係犯刑法第三百二十條第三項、第一項之普通竊盜未遂罪。審酌被
    告就本案竊盜犯行，雖未得手，且該機車已經由被害人領回，被害人所受實質損
    害非鉅，惟被告有二次竊盜罪前科，經假釋在案，仍在付保護管束期間，有臺灣
    高等法院被告全國前案紀錄表及臺灣高雄地方法院檢察署刑案資料查註紀錄表各
    一件附卷可稽，素行非佳，又正值年輕力壯，竟不思上進，反因貪慾而於前案甫
    經假釋，隨即再觸犯本案犯行，足徵惡性非輕，不僅不宜依刑法第二十六條前段
    予以減刑，且應從重量刑等情，量處如主文所示之刑，並諭知易科罰金之折算標
    準。又被告固於八十八年間，分別因竊盜案件，經臺灣屏東地方法院及本院各判
    處有期徒刑一年（即臺灣屏東地方法院八十八年度易字第二六八號、本院八十九
    年度易字第三三八號），嗣經定應執行刑為二年，並於九十年一月十日經假釋交
    付保護管束中，有前開臺灣高等法院被告全國前案紀錄表、臺灣高雄地方法院檢
    察署刑案資料查註紀錄表、臺灣屏東地方法院八十八年度易字第二六八號刑事判
    決書、本院八十九年度易字第三三八號刑事判決書及本院八十九年度聲字第三二
    二五號刑事裁定書各一件可按，故被告於八十八年間，因竊盜案件，經臺灣屏東
    地方法院判處有期徒刑一年，雖本應於八十九年九月十七日執行完畢，惟因定應
    執行刑之故，尚未執行完畢，公訴人所指被告曾犯竊盜罪，經法院判處有期徒刑
    一年確定，於八十九年九月十七日執行完畢，認被告為累犯云云，容有誤會，附
    此敘明。
據上論斷，應依刑事訴訟法第二百九十九條第一項前段，刑法第三百二十條第三項、
第一項、第四十一條第一項，罰金罰鍰提高標準條例第一條前段、第二條，判決如主
文。
中      華      民      國      九十    年    六        月      七    日
                                  臺灣高雄地方法院刑事庭
                                      法  官    李麗珠
右正本證明與原本無異。
如不服本判決，應於判決送達後十日內，向本院提出上訴狀。
                                      書記官    陳掌珠
中      華      民      國      九十    年    六        月      七      日
附錄本案判決論罪科刑法條：
刑法第三百二十條第一項、第三項：
意圖為自己不法之所有或第三人不法之所有，而竊取他人之動產者，為竊盜罪，
處五年以下有期徒刑、拘役或五百元以下罰金。
前二項之未遂犯罰之。


司法院資訊處製作；財團法人民間司法改革基金會備份。
